【裁判字號】    90,上訴,3131
【裁判日期】    901116
【裁判案由】    毒品危害防制條例
【裁判全文】
台灣高等法院刑事判決                            九十年度上訴字第三一三一號
    上  訴  人
    即  被  告  甲○○
    選任辯護人  黃榮謨
                張瓊文
右上訴人因毒品危害防制條例案件，不服台灣桃園地方法院九十年度訴字第五五四號
，中華民國九十年八月三日第一審判決（起訴案號：台灣桃園地方法院檢察署八十九
年度毒偵字第六００一號、九十年度毒偵字第三四五號），提起上訴，本院判決如左
：
        主  文
上訴駁回。
        事  實
一、甲○○前於民國八十八年間因施用毒品案件，經台灣桃園地方法院以八十八年度
    毒聲字第五二一七號裁定送觀察、勒戒後，認無繼續施用毒品之傾向，由台灣桃
    園地方法院檢察署檢察官於八十八年十月八日以八十八年度毒偵字第一六五號不
    起訴處分確定。其猶不知悔改，復基於概括犯意，自八十九年九月間某日起至八
    十九年十一月九日日間某時止，連續在桃園縣桃園市○○里○○街六二巷三之三
    號四樓住處或在住處之車庫內之車上，施用第一級毒品海洛因多次。嗣於八十九
    年十一月九日晚上十九時十分許，在桃園縣桃園市○○○街十六之七號三樓與友
    人高美惠、薛剛沛（均另案偵辦）同時為警查獲，並扣得第一級毒品海洛因（淨
    重一．六二公克、包裝重０．三二公克、純質淨重０．六三公克）、施用毒品工
    具削尖吸管二支，經內勤檢察官諭知交保候傳。其仍不思戒除毒癮，另行起意於
    八十九年十二月八日，在桃園縣桃園市○○路某朋友住處，施用第二級毒品安非
    他命一次。其於八十九年十二月十一日，經桃園縣警察局桃園分局通知採尿，送
    驗結果呈甲基安非他命陽性反應而查獲上情，經原審法院以九十年毒聲字第五號
    裁定送觀察、勒戒結果，有繼續施用毒品傾向。
二、案經桃園縣警察局八德分局、桃園分局報請台灣桃園地方法院檢察署檢察官偵查
    起訴。
        理  由
一、右揭犯罪事實，迭據上訴人即被告甲○○於原審（詳見原審卷第二十三頁）及本
    院審理時（詳見本院九十年十月十二日訊問筆錄）供承在卷。再被告被查獲疑似
    毒品之物，經送鑑定結果確係第一級毒品海洛因（淨重一．六二公克、包裝重０
    ．三二公克、純質淨重０．六三公克），此有法務部調查局第00000000
    0號鑑定通知書在卷在卷（詳見毒偵字第六００一號卷第三十三頁）。又被告先
    後兩次親自封瓶採集之尿液，經送檢驗結果，其中一次呈嗎啡（海洛因）陽性反
    應，此有桃園縣衛生局八十九年十二月六日不法藥物尿液檢定書在卷（見毒偵字
    第六００一號卷第三十五頁）；另一次呈甲基安非他命陽性反應，此有台灣檢驗
    科技股份有限公司八十九年十二月二十七日濫用藥物尿液檢驗報告在卷（見毒偵
    字第三四五號卷第六頁）。復被告前於八十八年間因施用毒品案件，經原審法院
    以八十八年度毒聲字第五二一七號裁定送觀察、勒戒後，認無繼續施用毒品之傾
    向，由台灣桃園地方法院檢察署檢察官於八十八年十月八日以八十八年度毒偵字
    第一六五號不起訴處分確定，此有該不起訴處分書及臺灣桃園地方法院檢察署刑
    案資料查註紀錄表在卷可證（見毒偵字第六００一號卷第二十四頁、三十二頁）
    ，其於五年內再犯毒品危害防制條例第十條之罪，經原審法院以九十年毒聲字五
    號裁定送觀察、勒戒結果，有繼續施用毒品傾向，再經原審法院以九十年度毒聲
    字第一一九九號裁定送戒治處所強制戒治，此有原審法院九十年度毒聲字第五號
    裁定（見毒偵字第六００一號卷第五十三頁）、第一一九九號裁定（見毒偵字第
    六００一號卷第五十七頁）及台灣桃園看守所附設勒戒處所九十年三月六日出具
    之桃所澄衛勒字第００二六二號函附有無繼續施用毒品傾向證明書（見毒偵字第
    六００一號卷第五十一頁、五十二頁）在卷。綜上：足徵被告自白與事實相符。
    本件事證明確，被告施用第一級毒品海洛因及施用第二級毒品安非他命之犯行，
    均堪以認定，自應依法論科。
二、核被告所為，係違反毒品危害防制條例第十條第一項、第二項之罪。公訴意旨雖
    僅敘及被告於八十九年十一月九日傍晚十九時許回溯九十六小時內某不詳時點在
    不詳地點施用第一級毒品海洛因一次犯行，而漏未敘及被告自八十九年九月間某
    日起至八十九年十一月九日傍晚十九時許回溯九十六小時前某時止多次施用第一
    級毒品海洛因之犯行，然此部分犯行為被告自承不諱如前述，亦與公訴人起訴部
    分有連續犯之裁判上一罪關係，本院自得併予審理；再公訴意旨雖認被告自八十
    九年十二月四日起至同月十一日止在桃園縣桃園市○○路等處連續施用第二級毒
    品安非他命多次，然訊據被告固坦承其於八十九年十二月八日（採尿日八十九年
    十二月十一日前三日）曾施用安非他命一次，惟否認有何其餘施用安非他命犯行
    ，而公訴人所據認定被告施用安非他命依據係被告於八十九年十二月十一日採尿
    送驗結果呈甲基安非他命陽性反應，而按初次施用毒品者，經人體代謝作用二十
    四小時內，即有約百分之八十之量排出，二十四小時之後，續有約剩餘量之百分
    之九十再排出，七十二小時之後仍有殘餘微量排出，吸用者個人體質不同，其排
    出時間亦會有所差異，尤其成癮者（抗藥性強）其於吸食後一二０小時內所採之
    尿液，配合較具公信力之儀器（如氣相質譜儀），仍可能被檢測出，故上開鑑定
    結果僅足證明被告於採尿前五日內曾施用安非他命，核與被告自白相符，尚不足
    以證明被告自八十九年十二月四日起至同月十一日止連續施用第二級毒品安非他
    命多次，惟公訴意旨認此部分與上開被告有罪部分有連續犯之裁判上一罪關係，
    本院無庸另為無罪之諭知，併此說明。被告施用第一級毒品海洛因、第二級毒品
    安非他命，施用前後持有海洛因之低度行為及施用前持有安非他命之低度行為，
    皆應為施用之高度行為所吸收，均不另論罪。被告先後多次施用第一級毒品海洛
    因之行為，時間緊接，犯罪構成要件相同，顯係基於概括犯意反覆為之，為連續
    犯，應依刑法第五十六條規論處一罪，並加重其刑。被告所犯前開二罪間，犯意
    各別，行為互殊，應分論併罰。原審經詳查，以被告罪證明確，適用上開法條，
    並審酌被告前曾有施用具有成癮性毒品之犯行，危害身心甚鉅，猶不思戒除毒癮
    再次施用，犯罪動機、目的係難忍毒癮、手段、施用期間、查獲次數二次，本不
    宜輕恕，惟念其犯罪後坦承犯行，態度尚可等一切情狀，分別量處如有期徒刑捌
    月、陸月，並定其應執行有期徒刑壹年；復諭知扣案之第一級毒品海洛因（淨重
    一．六二公克、包裝重０．三二公克、純質淨重０．六三公克），係毒品危害防
    制條例所稱第一級毒品，不問屬何人所有均應依該條例第十八條第一項前段之規
    定沒收銷燬之；扣案之施用毒品工具削尖吸管二支，被告否認為其所有，亦無證
    據證明係其所有，自無從宣告沒收。是原審認事用法，核無不當，量刑亦稱妥適
    。被告上訴請求緩刑。惟查被告前因違反槍砲彈藥刀械管制條例案件，於九十年
    七月三十一日，經本院判決有期徒刑一年八月，併科罰金新台幣十五萬元，此有
    本院被告全國前案紀錄表可憑，是被告本件所犯之罪，自不宜宣告緩刑。被告上
    訴無理由，應予駁回。
據上論結，應依刑事訴訟法第三百六十八條，判決如主文。
本案經檢察官張啟彬到庭執行職務。
中      華      民      國      九十      年    十一      月    十六    日
                              臺灣高等法院刑事第二十四庭
                                  審判長法  官  陳  貽  男
                                        法  官  李  世  貴
                                        法  官  陳  憲  裕
右正本證明與原本無異。
如不服本判決應於收受送達後十日內向本院提出上訴書狀，其未敘述上訴之理由者並
得於提起上訴後十日內向本院補提理由書（均須按他造當事人之人數附繕本）。
                                        書記官  劉  育  妃
中    華    民    國      九十    年      十一      月      十六        日
附論罪科刑依據之法條：
毒品危害防制條例第十條
施用第一級毒品者，處六月以上五年以下有期徒刑。
施用第二級毒品者，處三年以下有期徒刑。


司法院資訊處製作；財團法人民間司法改革基金會備份。
